---
title: "El Junco de los páramos (Junco vulcanic)"
author: "Mauricio Arce"
date: "25/6/2021"
output: html_document
---

```{r setup, include=FALSE}
knitr::opts_chunk$set(echo = TRUE)
```

# Preparativos
```{r carga-paquetes, message=FALSE}
# Carga de paquetes

library(dbplyr)
library(sf)
library(DT)
library(plotly)
library(leaflet)
```
```{r caraga-datos}
# Registro de presencia de Junco Vulcanic
junco_vulcanic <-
  st_read(
    "https://raw.githubusercontent.com/gf0604-procesamientodatosgeograficos/2021i-datos/main/gbif/junco_vulcani-cr-registros.csv",
    options = c(
      "X_POSSIBLE_NAMES=decimalLongitude",
      "Y_POSSIBLE_NAMES=decimalLatitude"
    ),
    quiet = TRUE
  )

# Asignación de CRS
st_crs(junco_vulcanic) = 4326

# Capa geospacial de cantones 
cantones <-
  st_read(
    "https://raw.githubusercontent.com/gf0604-procesamientodatosgeograficos/2021i-datos/main/ign/delimitacion-territorial-administrativa/cr_cantones_simp_wgs84.geojson",
    quiet = TRUE
  )
```

```{r}
# Cruce espacial con la tabla de cantones, para obtener el nombre del cantón
junco_vulcanic <- 
  junco_vulcanic %>%
  st_join(cantones["canton"])
```



# Introducción
El junco de los páramos (Junco vulcani) habita en zonas abiertas en elevaciones altas, usualmente por encima de los 3000 m. Suele posarse sobre el suelo en pequeños arbustos, generalmente en parejas o en grupos pequeños. Su rango es muy limitado: solo en Costa Rica o en el oeste de Panamá (eBird,[Juncovulcani](https://ebird.org/species/voljun1)).




# Tabla de registro de presencia
```{r}
# Tabla de registros de presencia
junco_vulcanic %>%
  st_drop_geometry() %>%
  select(stateProvince, canton, locality, eventDate) %>%
  datatable(
    colnames = c("Provincia", "Cantón", "Localidad", "Fecha"),
    options = list(searchHighlight = TRUE)
  )
```


# Graficos de estacionalidad

# Grafico historial

# Mapas de distribución