---
title: "El Junco de los páramos (Junco vulcanic)"
author: "Mauricio Arce"
date: "25/6/2021"
output: html_document
---

```{r setup, include=FALSE}
knitr::opts_chunk$set(echo = TRUE)
```

# Preparativos
```{r carga-paquetes, message=FALSE}
# Carga de paquetes

library(dbplyr)
library(sf)
library(DT)
library(plotly)
library(leaflet)
```
```{r caraga-datos}
# Carga de datos
junco_vulcanic <-
  st_read(
    "https://raw.githubusercontent.com/gf0604-procesamientodatosgeograficos/2021i-datos/main/gbif/junco_vulcani-cr-registros.csv",
    options = c(
      "X_POSSIBLE_NAMES=decimalLongitude",
      "Y_POSSIBLE_NAMES=decimalLatitude"
    ),
    quiet = TRUE
  )

# Asignación de CRS
st_crs(junco_vulcanic) = 4326
```




# Introducción
El junco de los páramos (Junco vulcani) habita en zonas abiertas en elevaciones altas, usualmente por encima de los 3000 m. Suele posarse sobre el suelo en pequeños arbustos, generalmente en parejas o en grupos pequeños. Su rango es muy limitado: solo en Costa Rica o en el oeste de Panamá (eBird,[Juncovulcani](https://ebird.org/species/voljun1)).


# Tabla de registro de presencia

# Graficos de estacionalidad

# Grafico historial

# Mapas de distribución